# 成立独资子公司不能适用非货币性资产交换准则???

提问人：skit 时间：2012-07-14 07:53:32
甲公司以部分非货币性资产以及货币资金成立全资子公司乙公司,由于"要满足现金占注册资本比例不低于30%"的法律要求,将会导致超过非货币性资产交换中的25%的比例要求,那是不是成立独资子公司的情况都不能适用"非货币性资产交换",而适用收入准则.可不可以将较多的非货币性出资记如资本公积,即满足注册资本中必须30%以上货币资金,又使得补价的比例低于25%可适用非货币性资产交换. 如果可以适用非货币性资产交换准则,成立全资子公司的情况基本都会被认定为不具有商业实质把.

回答人：chenyiwei
回复 skit 的帖子
尽管该事项中涉及货币资金的比例超过了 25 ％，但从风险和报酬的转移、以及控制权的角度看，投出资产仍然在母公司的控制权范围之内，母公司因该项投资所面临的风险和报酬的特征并未发生变化，所以并不具有商业实质，不符合确认收益的条件。应按投出资产的原账面价值为基础确认长期股权投资。
另外本案例中的子公司是新设的，所以不适用企业合并准则。 这个例子从某种角度表明了非货币性资产交换这个准则实际上是可有可无的。商业实质原则实际上适用范围很广泛，并不局限于非货币性资产交换。如果过于机械地理解非货币性资产交换的定义和“25％标准”，并将非货币性资产交换作为适用商业实质原则的唯一场合，反而会导致不恰当的会计处理。

提问人：yinfangwjsw 时间：2012-07-16 17:38:36
这不是投资吗？怎么是非货币性交易呢？企业与所有者或所有者以外方面的非货币性资产非互惠转让，如以非货币性资产作为股利发放给股东、企业以发行股票形式取得的非货币性资产不属非货币性资产交换。

回答人：chenyiwei
你引用的情况都是针对被投资企业的（一方为资产科目，另一方为权益科目）；而讨论“非货币性资产交换”问题是在投资方个别报表层面，所以是两个不同的范畴，适用不同的准则。